# 请教各位大侠，股东将作为出资的土地购回

提问人：ladxiao 时间：2012-05-10 14:33:16
是否合适，是发债企业。

回答人：chenyiwei
该次购回的背景、动机和目的？ 购回时如何作价？是按照当时的作价出资额回购，还是按照该土地的现时公允价值？ 是否由于：以前以该土地作价时存在作价虚高或者未完成过户手续等瑕疵，现在事实上是以货币出资置换当初的土地出资？如果是，则履行了什么程序？涉及出资瑕疵的实收资本金额多大，占资本总额的比重多大？